【裁判字號】    97,台上,2962
【裁判日期】    970627
【裁判案由】    違反毒品危害防制條例
【裁判全文】
最高法院刑事判決            九十七年度台上字第二九六二號
上  訴  人  甲○○
選任辯護人  林瓊嘉律師
上列上訴人因違反毒品危害防制條例案件，不服台灣高等法院台
中分院中華民國九十七年一月三十一日第二審更審判決（九十六
年度上更(二)字第三六五號，起訴案號：台灣台中地方法院檢察署
九十四年度偵字第一一九二七、一一九二八、一一九二九、一一
九三二、一四四二０、一四六三０、一五０一九、一五０四二、
一五０一五、一五０一七、一五０一八、一五九六八號），提起
上訴，本院判決如下：
    主  文
上訴駁回。
    理  由
按刑事訴訟法第三百七十七條規定，上訴於第三審法院，非以判
決違背法令為理由，不得為之。是提起第三審上訴，應以原判決
違背法令為理由，係屬法定要件。如果上訴理由書狀並未依據卷
內訴訟資料，具體指摘原判決不適用何種法則或如何適用不當，
或所指摘原判決違法情事，顯與法律規定得為第三審上訴理由之
違法情形不相適合時，均應認其上訴為違背法律上之程式，予以
駁回。本件原判決認定上訴人甲○○有原判決事實欄所載犯行，
係依憑上訴人坦承有代賴樹豪（業經原審判處罪刑確定）交付第
二、三級毒品之事實，及證人即同案被告賴樹豪於偵查及第一審
之證詞，暨0000000000號行動電話一支及該行動電話
基本資料、台灣台中地方法院檢察署所核發之民國九十四年三月
十六日九十四年中檢惠發聲監續字第０００一九０號、九十四年
四月七日九十四年中檢惠發聲監續字第０００二０三號、九十四
年五月六日九十四年中檢惠發聲監續字第０００三六０號、九十
四年六月六日九十四年中檢惠發聲監續字第０００四八０號、九
十四年七月五日九十四年中檢惠發聲監續字第０００六０三號通
訊監察書及通訊監察譯文等證據，因而撤銷第一審關於上訴人部
分之科刑判決，改判論處上訴人共同販賣第二級毒品（有期徒刑
五年六月），及共同販賣第三級毒品（有期徒刑三年六月）等罪
刑。已敘明所憑之證據及其認定之理由。對於上訴人矢口否認有
販賣第二、三級毒品之犯行，所辯：只是幫助賴樹豪送毒品之轉
讓行為，並未與賴樹豪共同販賣毒品云云。何以係卸責之詞，不
足採信，亦已依據卷內資料予以指駁。從形式上觀察，原判決並
無違背法令之情形存在。上訴意旨略以：上訴人於第一、二審一
再爭執同案被告賴樹豪警詢及偵查中陳述之證據能力，有罪判決
應詳予載明，詎原判決未予載明，顯有理由不備之違法；又00
00000000號行動電話及晶片非上訴人所有，僅係供上訴
人使用，如何與犯罪有直接關係，未見原判決詳為敘明，原判決
諭知沒收顯有適用法律不當之違誤；另依卷證已有ＳＡＭ之電話
號碼，ＳＡＭ究係何人，應傳訊調查上訴人與ＳＡＭ是否有價差
牟利或僅單純調貨轉讓，原審應依職權調查卻未調查，有應調查
之證據而未予調查之違法云云。經查：按證據之取捨及證據證明
力如何，均屬事實審法院得自由裁量、判斷之職權，苟其此項裁
量、判斷，並不悖乎通常一般之人日常生活經驗之定則或論理法
則，又於判決內論敘其何以作此判斷之心證理由者，即不得任意
指摘其為違法，據為提起第三審上訴之合法理由。而認定犯罪事
實所憑之證據，並不以直接證據為限，間接證據亦包括在內，審
理事實之法院綜合卷內之直接、間接證據，本於推理作用，於通
常一般之人均不致有所懷疑，得確信其為真實之程度者，即得據
之為有罪之認定。本件原判決依調查證據之結果，已敘明本件同
案被告賴樹豪於警詢、偵查中之陳述，就上訴人而言固屬審判外
陳述，然共同被告對於其他被告之案件而言，為被告以外之第三
人，本質上屬於證人，惟法院若已使該共同被告立於證人之地位
接受其他共同被告之詰問，則因共同被告業經以證人之身分於審
判中具結陳述，並給予解釋或否認之機會，而其他共同被告亦經
給予對該共同被告就此事項詰問之機會，則共同被告於警訊、偵
查中所為之供述自有證據能力，而得採為證據，查賴樹豪於警訊
及偵查中所述固未經對質詰問，然已經第一審法院及原審以證人
之身分傳訊賴樹豪到庭，賦予上訴人及其辯護人詰問之機會，賴
樹豪偵查中之陳述亦未見有何顯然不可信之情況，自應認具有證
據能力，經核與證據法則並無違背。又賴樹豪、上訴人與案外人
ＳＡＭ於九十四年四月二十四日聯絡交易第二級毒品MDMA之經過
，業經法務部調查局台中市調查站依法申請上線監聽，此有依據
台灣台中地方法院檢察署核發通訊監察書及監聽譯文各一份附卷
可稽，且賴樹豪、上訴人均不爭執其真實性，堪信為真實。又依
據賴樹豪、上訴人與案外人ＳＡＭ九十四年四月二十四日二十一
時二十五分三十七秒許賴樹豪與0000000000號ＳＡＭ
之對話；「ＳＡＭ：我要跟你拿四十個，差不多多少？」、「賴
樹豪：四十，差不多二十三那邊吧，你乾脆拿五十就好了。」、
「ＳＡＭ：五十多少？」、「賴樹豪：一樣二十三啊」；及同日
二十一時三十分四十九秒許賴樹豪與上訴人之對話：「賴樹豪：
你在那裡？」、「甲○○：在家啊」、「賴樹豪：你順便拿五十
件去麻葉二樓，你進去就說剛才誰叫五十顆丸子」、「（甲○○
：放歌那個喔？）不是啦，另外一個，0000000000，
先收一半」，由上述譯文所示，可見賴樹豪與ＳＡＭ間係毒品買
賣關係，而非合資購買，上訴人亦明知賴樹豪與ＳＡＭ之間係毒
品買賣關係，猶代為交付等情。至於0000000000號行
動電話門號，係由上訴人之母親申領，連同手機給上訴人使用一
節，亦據上訴人於更一審時供明在卷，原判決載為係上訴人申領
，顯係誤繕，亦與判決本旨無影響，從而原判決認該行動電話手
機（含SIM 卡）為上訴人所有供聯絡ＳＡＭ販賣MDMA用，應依毒
品危害防制條例第十九條第一項規定沒收，並非無據。原判決綜
合各種相關證據，認定上訴人本件犯行，就案內有關證據，本於
調查所得心證，分別定其取捨而為事實上之判斷，均已於理由內
詳加說明。並無上訴意旨所指之違背法令。其餘上訴意旨，無非
係對事實審法院採證認事之職權行使及原審已調查、判決理由已
說明或與本件犯罪構成要件無關之事項，仍執陳詞再為事實上或
細節上之爭執，亦非適法之上訴第三審理由。衡以上述說明，應
認其上訴為違背法律上之程式，予以駁回。
據上論結，應依刑事訴訟法第三百九十五條前段，判決如主文。
中    華    民    國  九十七  年    六    月  二十七  日
                      最高法院刑事第六庭
                          審判長法官  洪  清  江
                                法官  韓  金  秀
                                法官  陳  晴  教
                                法官  李  錦  樑
                                法官  何  菁  莪
      本件正本證明與原本無異
                                      書  記  官
中    華    民    國  九十七  年    七    月   十一   日
                                                      v


司法院資訊處製作；財團法人民間司法改革基金會備份。
